# 请教陈版主：新金融工具准则下，债权投资和长期应收款的区别

提问人：Shirley0606 时间：2020-04-21 13:16:51
执行新金融工具准则后“债权投资”和“长期应收款”该如何区分呢？
A公司是B公司的客户，A公司因资金紧张向B公司申请展期支付货款，并承担一定的利息费用，那这种情况下B公司应收账款应转到债权投资吗？还是说是转到长期应收款呢

回答人：chenyiwei
个人理解应转入长期应收款。债权投资是指投资对象为债券、委托贷款等有明确意图的投资理财行为。此类产生于企业日常经营活动的往来款项不适合于列入债权投资。